<!DOCTYPE html PUBLIC "-//W3C//DTD XHTML 1.0 Transitional//EN" "http://www.w3.org/TR/xhtml1/DTD/xhtml1-transitional.dtd">
<html xmlns="http://www.w3.org/1999/xhtml">
<head>
	<meta http-equiv="Content-Type" content="text/html; charset=iso-8859-1" />
	<title>Ymmärrä suomea</title>
	<style type="text/css" media="all">@import "css/styles.css";</style>
	<script type="text/javascript" src="swfobject.js"></script>
</head>
<body class="font-medium">
	<div id="main-wrapper">
		<div id="topbar"></div>
		<div id="main-menu">
			<table cellspacing="0" cellpadding="0" border="0" class="add-links"><tr>
				<td class="item"><img class="raquo" src="i/raquo.gif" alt="" height="7" width="4" /><a href="/ymmarra/index.php?moduli=sanakirja">Sanakirja</a></td>
				<td class="item"><img class="raquo" src="i/raquo.gif" alt="" height="7" width="4" /><a href="/ymmarra/index.php?moduli=verbit">Verbiluettelo</a></td>
				<td class="item"><img class="raquo" src="i/raquo.gif" alt="" height="7" width="4" /><a href="/ymmarra/index.php?moduli=kielioppi">Kielioppi</a></td>
			</tr></table>
			<table cellspacing="0" cellpadding="0" border="0"><tr>
				<td class="item"><img class="raquo" src="i/raquo.gif" alt="" height="7" width="4" /><a href="/ymmarra/index.php">Etusivu</a></td>
				<td class="item"><img class="raquo" src="i/raquo.gif" alt="" height="7" width="4" /><a href="/ymmarra/index.php?moduli=tekstit">Lukutekstit</a></td>
			</tr></table>
		</div>
		<div id="content">
			<table cellspacing="0" cellpadding="0" border="0" id="content-wrapper"><tr>
				<td>
					<div id="left-menu">
												<div class="header-verb"><span>Verbit</span></div>
						<div class="menu">
								<div class="init"><a href="/ymmarra/index.php?moduli=verbit&kirjain=a">A</a></div>
								<div class="init"><a href="/ymmarra/index.php?moduli=verbit&kirjain=e">E</a></div>
								<div class="init"><a href="/ymmarra/index.php?moduli=verbit&kirjain=h">H</a></div>
								<div class="init"><a href="/ymmarra/index.php?moduli=verbit&kirjain=i">I</a></div>
								<div class="init"><a href="/ymmarra/index.php?moduli=verbit&kirjain=j">J</a></div>
								<div class="init"><a href="/ymmarra/index.php?moduli=verbit&kirjain=k">K</a></div>
								<div class="init"><a href="/ymmarra/index.php?moduli=verbit&kirjain=l">L</a></div>
								<div class="init"><a href="/ymmarra/index.php?moduli=verbit&kirjain=m">M</a></div>
								<div class="init"><a href="/ymmarra/index.php?moduli=verbit&kirjain=n">N</a></div>
								<div class="init"><a href="/ymmarra/index.php?moduli=verbit&kirjain=o">O</a></div>
								<div class="init"><a href="/ymmarra/index.php?moduli=verbit&kirjain=p">P</a></div>
								<div class="init"><a href="/ymmarra/index.php?moduli=verbit&kirjain=r">R</a></div>
								<div class="init"><a href="/ymmarra/index.php?moduli=verbit&kirjain=s">S</a></div>
								<div class="init"><a href="/ymmarra/index.php?moduli=verbit&kirjain=t">T</a></div>
								<div class="init"><a href="/ymmarra/index.php?moduli=verbit&kirjain=u">U</a></div>
								<div class="init"><a href="/ymmarra/index.php?moduli=verbit&kirjain=v">V</a></div>
								<div class="init"><a href="/ymmarra/index.php?moduli=verbit&kirjain=y">Y</a></div>
								<div class="init"><a href="/ymmarra/index.php?moduli=verbit&kirjain=Ä">Ä</a></div>
						</div>					</div>
				</td>
				<td>
					<div id="main-content">
						<div id="path">
							<a href=".">Etusivu</a> &gt; <a href="/ymmarra/index.php?moduli=verbit&kirjain=V">V</a>						</div>
													<h1>VAHVISTAA</h1>
						<table cellspacing="0" cellpadding="0" border="0">
							<tr>
								<td colspan="2" style="padding-bottom:10px;"><strong>Aktiivin indikatiivi</strong></td>
							</tr>
							<tr>
								<td><pre>PREESENS                   
minä      vahvistan        
sinä      vahvistat        
hän       vahvistaa        
me        vahvistamme      
te        vahvistatte      
he        vahvistavat      

PASSIIVI
          vahvistetaan     

IMPERFEKTI                 
         vahvistin         
         vahvistit         
         vahvisti          
         vahvistimme       
         vahvistitte       
         vahvistivat       

PASSIIVI
         vahvistettiin     

PERFEKTI
olen     vahvistanut       
olet     vahvistanut       
on       vahvistanut       
olemme   vahvistaneet      
olette   vahvistaneet      
ovat     vahvistaneet      

PASSIIVI
on       vahvistettu       

PLUSKVAMPERFEKTI
olin     vahvistanut       
olit     vahvistanut       
oli      vahvistanut       
olimme   vahvistaneet      
olitte   vahvistaneet      
olivat   vahvistaneet      

PASSIIVI
oli      vahvistettu       
</pre></td>
								<td>&nbsp;&nbsp;&nbsp;</td>
								<td><pre>      KIELTOMUOTO
      en        vahvista
      et        vahvista
      ei        vahvista
      emme      vahvista
      ette      vahvista
      eivät     vahvista


      ei        vahvisteta

   
      en        vahvistanut
      et        vahvistanut
      ei        vahvistanut
      emme      vahvistaneet
      ette      vahvistaneet
      eivät     vahvistaneet


      ei         vahvistettu


      en      ole vahvistanut
      et      ole vahvistanut
      ei      ole vahvistanut
      emme    ole vahvistaneet
      ette    ole vahvistaneet
      eivät   ole vahvistaneet


      ei      ole vahvistettu


      en    ollut  vahvistanut
      et    ollut  vahvistanut
      ei    ollut  vahvistanut
      emme  olleet vahvistaneet
      ette  olleet vahvistaneet
      eivät olleet vahvistaneet


      ei    ollut  vahvistettu
</pre></td>
							</tr>
						</table>
						<table cellspacing="0" cellpadding="0" border="0">
							<tr>
								<td colspan="2" style="padding-bottom:10px;"><strong>Aktiivin konditionaali</strong></td>
							</tr>
							<tr>
								<td><pre>PREESENS 
minä     vahvistaisin      
sinä     vahvistaisit      
hän      vahvistaisi       
me       vahvistaisimme    
te       vahvistaisitte    
he       vahvistaisivat    

PASSIIVI
         vahvistettaisiin  

PERFEKTI
olisin   vahvistanut       
olisit   vahvistanut       
olisi    vahvistanut       
olisimme vahvistaneet      
olisitte vahvistaneet      
olisivat vahvistaneet      

PASSIIVI
olisi    vahvistettu       
</pre></td>
								<td>&nbsp;&nbsp;&nbsp;</td>
								<td><pre> 
      en          vahvistaisi
      et          vahvistaisi
      ei          vahvistaisi
      emme        vahvistaisi
      ette        vahvistaisi
      eivät       vahvistaisi


      ei          vahvistettaisi


      en olisi    vahvistanut
      et olisi    vahvistanut
      ei olisi    vahvistanut
      emme olisi  vahvistaneet
      ette olisi  vahvistaneet
      eivät olisi vahvistaneet


      ei olisi    vahvistettu
</pre></td>
							</tr>
						</table>
						<table cellspacing="0" cellpadding="0" border="0">
							<tr>
								<td colspan="2" style="padding-bottom:10px;"><strong>Aktiivin potentiaali</strong></td>
							</tr>
							<tr>
								<td><pre>PREESENS
minä     vahvistanen       
sinä     vahvistanet       
hän      vahvistanee       
me       vahvistanemme     
te       vahvistanette     
he       vahvistanevat     

PASSIIVI
         vahvistettaneen   

PERFEKTI
lienen   vahvistanut       
lienet   vahvistanut       
lienee   vahvistanut       
lienemme vahvistaneet      
lienette vahvistaneet      
lienevät vahvistaneet      

PASSIIVI
lienee   vahvistettu       
</pre></td>
								<td>&nbsp;&nbsp;&nbsp;</td>
								<td><pre> 
      en          vahvistane
      et          vahvistane
      ei          vahvistane
      emme        vahvistane
      ette        vahvistane
      eivät       vahvistane


      ei          vahvistettane


      en    liene vahvistanut
      et    liene vahvistanut
      ei    liene vahvistanut
      emme  liene vahvistaneet
      ette  liene vahvistaneet
      eivät liene vahvistaneet


      ei    liene vahvistettu
</pre></td>
							</tr>
						</table>
						<table cellspacing="0" cellpadding="0" border="0">
							<tr>
								<td colspan="2" style="padding-bottom:10px;"><strong>Aktiivin imperatiivi</strong></td>
							</tr>
							<tr>
								<td><pre>PREESENS

(sinä)   vahvista          
(hän)    vahvistakoon      
(me)     vahvistakaamme    
(te)     vahvistakaa       
(he)     vahvistakoot      

PASSIIVI
         vahvistettakoon   

PERFEKTI

ole      vahvistanut       
olkoon   vahvistanut       
olkaamme vahvistaneet      
olkaa    vahvistaneet      
olkoot   vahvistaneet      

PASSIIVI

olkoon   vahvistettu       
</pre></td>
								<td>&nbsp;&nbsp;&nbsp;</td>
								<td><pre> 

      älä         vahvista 
      älköön      vahvistako
      älkäämme    vahvistako
      älkää       vahvistako
      älkööt      vahvistako


      älköön      vahvistettako



      älä ole       vahvistanut
      älköön olko   vahvistanut
      älkäämme olko vahvistaneet
      älkää olko    vahvistaneet
      älkööt olko   vahvistaneet



      älköön olko   vahvistettu
</pre></td>
							</tr>
						</table>
						<table cellspacing="0" cellpadding="0" border="0">
							<tr>
								<td colspan="2" style="padding-bottom:10px;"><strong>Verbin nominaalimuodot</strong></td>
							</tr>
							<tr>
								<td><pre>I INFINITIIVI              

Lyhyempi muoto:            
         vahvistaa         

Pitempi muoto:             
         vahvistaakseni    
         vahvistaaksesi
         vahvistaakseen
         vahvistaaksemme
         vahvistaaksenne
         vahvistaakseen

III  INFINITIIVI           

inessiivi    vahvistamassa 
elatiivi     vahvistamasta 
illatiivi    vahvistamaan  
adessiivi    vahvistamalla
abessiivi    vahvistamatta 
instruktiivi vahvistaman   
                           
Passiivi
instruktiivi vahvistettaman 
                           
                           
</pre></td>
								<td>&nbsp;&nbsp;&nbsp;</td>
								<td><pre> II INFINITIIVI

 inessiivi    vahvistaessa
 instruktiivi vahvistaen

 Passiivi
 inessiivi    vahvistettaessa






   IV INFINITIIVI

   nominatiivi  vahvistaminen
   partitiivi   vahvistamista
     

   I PARTISIIPPI 
   aktiivi      vahvistava 
   passiivi     vahvistettava

  II PARTISIIPPI 
   aktiivi      vahvistanut
   passiivi     vahvistettu
</pre></td>
							</tr>
						</table>

					</div>
				</td>
			</tr></table>		</div>
		<div id="footer"><a href="http://www.oph.fi/"><img src="i/oph_logo_ymmarrasuomea.gif" width="157" height="35" alt="OPH" /></a></div>
	</div>
</body>
</html>
